【裁判字號】    97,訴,1770
【裁判日期】    980226
【裁判案由】    毒品危害防制條例
【裁判全文】
臺灣臺北地方法院刑事判決              97年度訴字第1770號
公  訴  人  臺灣臺北地方法院檢察署檢察官
被      告  甲○○
                    （另案在臺灣桃園監獄執行中）
上列被告因違反毒品危害防制條例案件，經檢察官提起公訴（九
十七年度毒偵字第二二六九號），本院判決如下：
    主  文
甲○○施用第一級毒品，累犯，處有期徒刑柒月，扣案如附表所
示之物沒收銷燬之；又施用第二級毒品，累犯，處有期徒刑肆月
。應執行有期徒刑玖月，扣案如附表所示之物沒收銷燬之。
    事  實
一、甲○○前於(一)民國八十七年間，因施用毒品案件，經本院裁
    定送觀察、勒戒後，認有繼續施用毒品之傾向，再經本院以
    八十九年易緝字第六○號裁定令入戒治處所施以強制戒治，
    於八十七年十二十二月十四日停止戒治出所，並經本院以同
    案為免刑之判決確定；再於(二)九十三年間，因施用毒品而違
    反毒品危害防制條例案件，經本院以九十三年度易字第五六
    三號刑事判決，判處有期徒刑二年確定，復於(三)九十三年間
    ，因轉讓毒品而違反毒品危害防制條例案件，經臺灣板橋地
    方法院以九十四年度訴字第一六號刑事判決，判處有期徒刑
    七月確定；及於(四)九十四年間，因竊盜案件，經本院以九十
    四年度簡字第三二一三號刑事判決，判處有期徒刑四月確定
    ，上開(二)(三)(四)三罪經本院以九十六年度聲更一字第八號裁定
    減刑並定應執行刑為有期徒刑一年四月確定，於九十六年二
    月十六日因縮短刑期假釋出監，九十六年七月二十五日假釋
    期滿未經撤銷，徒刑視為執行完畢。
二、甲○○基於施用第二級毒品甲基安非他命之犯意，於九十七
    年六月二十六日凌晨三時許，在臺北市○○街龍山寺前十二
    號公園之公共廁所內，以將甲基安非他命置於吸食器內燒烤
    後吸食煙霧之方式，施用甲基安非他命（起訴書誤載為安非
    他命）一次後；又另萌生施用第一級毒品海洛因之犯意，在
    上址公園之公共廁所內，以將海洛因摻入香菸後，點燃香菸
    吸食煙霧之方式，施用第一級毒品海洛因一次。嗣於同日六
    時三十分許，在臺北市○○區○○街與西昌街交岔路口，因
    行跡詭祟，為警攔檢盤查，經其自願性同意搜索而查獲，並
    扣得如附表所示之物，乃接受調查，經警採集其尿液送驗發
    現呈嗎啡類及安非他命類陽性反應，始悉上情。
三、案經臺北市政府警察局萬華分局報告臺灣臺北地方法院檢察
    署檢察官偵查起訴。
    理  由
一、證據之認定：
    上開事實二之部分，有被告甲○○於上述時、地為警查獲，
    經警採集其尿液送臺灣尖端先進生技醫藥股份有限公司以酵
    素免疫分析法初步檢驗及氣相層析質譜儀法確認檢驗，結果
    發現有嗎啡、可待因、安非他命及甲基安非他命陽性反應之
    濫用藥物檢驗報告一附卷足憑（偵卷第五三頁參照），並有
    如附表所示之物扣案可證，又扣案如附表所示之物，經送法
    務部調查局以化學呈色法及氣相層析質譜儀分析法檢驗，檢
    出第一級毒品海洛因成分，亦有法務部調查局九十七年七月
    十日調科壹字第○九七二三○二九六四○號鑑定書在卷可佐
    （偵卷第四六頁參照），且被告對上開事實二之部分亦於本
    院九十八年二月十二日行準備程序及審理時供承不諱（本院
    當日審判筆錄參照），是依(一)上開濫用藥物檢驗報告一紙、
    (二)上開鑑定書一紙、(三)扣案如附表所示之物等補強證據已足
    資擔保被告於本院審理中所為之上開任意性自白具有相當程
    度之真實性，而得確信被告前述自白之犯罪事實確屬真實，
    從而依刑事訴訟法第一百五十六條第一項及同條第二項規定
    ，自得依被告上述自白及該補強證據認定被告確有為上述分
    別施用海洛因及甲基安非他命各一次之犯行，本件事證明確
    ，被告犯行堪以認定。
二、論罪科刑之法律適用：
  (一)核被告甲○○所為，係犯毒品危害防制條例第十條第一項之
    施用第一級毒品罪及同條第二項之施用第二級毒品罪。其施
    用海洛因前、後持有海洛因之低度行為，及施用甲基安非他
    命前、後持有甲基安非他命之低度行為，均應為施用之高度
    行為所吸收，均不另論罪。又其所犯施用第一級毒品罪及施
    用第二級毒品罪，犯意各別，行為互異，應予分論併罰。
  (二)查被告有如事實一之部分所載之犯罪科刑執行情形，有臺灣
    高等法院被告全國前案紀錄表一份及被告所犯上開案件之判
    決書、裁定書等件在卷可稽，其前受有期徒刑執行完畢，於
    五年以內故意再犯本件有期徒刑以上之罪，均為累犯，均應
    依刑法第四十七條第一項之規定，加重其刑。
  (三)爰審酌被告於毒品危害防制條例公布生效後，曾由本院裁定
    送觀察、勒戒，仍未能把握自新機會，徹底戒除施用毒品之
    惡習，仍再施用足以導致人體機能發生依賴性、成癮性及抗
    藥性等障礙之海洛因及甲基安非他命，惟念其施用毒品乃戕
    害自身身心健康，尚未危及他人，及犯罪後坦承犯行，態度
    尚稱良好，兼衡其犯罪動機、手段、施用毒品之次數等一切
    情狀，分別量處如主文所示之刑，並定其應執行之刑。又本
    件所定應執行之刑既已逾六月，依刑法第四十一條第二項反
    面解釋，自不得諭知易科罰金之折算標準，併此敘明。
  (四)扣案如附表所示之物，經送鑑驗後，檢出含有海洛因成分無
    誤，已如上述，應依毒品危害防制條例第十八條第一項前段
    規定，不問屬於犯人與否，由本院諭知沒收銷燬之。
據上論斷，應依刑事訴訟法第二百七十三條之一第一項、第二百
九十九條第一項前段，毒品危害防制條例第十條第一項、第二項
、第十八條第一項前段，刑法第十一條、第四十七條第一項、第
五十一條第五款，判決如主文。
本案經檢察官廖先志到庭執行職務。
中    華    民    國    98    年    2     月    26    日
                  刑事第九庭法  官  張詩芸
以上正本證明與原本無異。
如不服本判決應於收受送達後10日內向本院提出上訴書狀，並應
敘述具體理由；其未敘述上訴理由者，應於上訴期間屆滿後20日
內向本院補提理由書（均須按他造當事人之人數附繕）「切勿逕
送上級法院」。
                            書記官  顏淑華
中    華    民    國    98    年    2     月    26    日
附錄本案論罪科刑法條全文
毒品危害防制條例第十條
施用第一級毒品者，處六月以上五年以下有期徒刑。
施用第二級毒品者，處三年以下有期徒刑。
附表
┌──┬─────┬──────┬──────────┐
│編號│物品名稱  │數量        │贓證物品清單編號    │
├──┼─────┼──────┼──────────┤
│ 一 │海洛因    │壹包（純質淨│臺北地檢署九十七年度│
│    │          │重零點陸捌公│青保管字第四三一號編│
│    │          │克）        │號1.、調查局人工鑑別│
│    │          │            │編號第0000000│
│    │          │            │八二號              │
└──┴─────┴──────┴──────────┘


司法院資訊處製作；財團法人民間司法改革基金會備份。
